臺灣彰化地方法院刑事判決　　　　　　　 94年度易字第396號
公　訴　人　臺灣彰化地方法院檢察署檢察官
被　　　告　乙○○　男　51歲.
　　　　　　　　　　身分證統一.
　　　　　　　　　　住彰化縣大.
　　　　　　　　　　(在押)
上列被告因竊盜案件，經檢察官提起公訴（94年度偵字第2094號
），本院依簡式審判程序判決如下：
    主  文
乙○○踰越牆垣竊盜，累犯，處有期徒刑捌月。
    事  實
一、乙○○前因竊盜案件，經本院以83年度易字第1851號判決判
    處有期徒刑6 月確定；又因煙毒及違反麻醉藥品管理條例等
    案件，經臺灣高等法院臺中分院以83年度上訴字第4131號判
    決分別判處有期徒刑2年6月及6月，應執行有期徒刑2年9 月
    確定，上開所處刑期接續執行，於民國85年6 月13日假釋出
    監，本應至87年3 月26日假釋期間始行屆滿。惟其又於假釋
    期內因涉犯詐欺案件，經臺灣高等法院臺中分院以86年度上
    易字第2262號判決判處有期徒刑4 月確定；再因遺棄及過失
    傷害案件，經本院以87年度訴字第51號判決分別判處有期徒
    刑8月及4月確定；復因轉讓禁藥及違反麻醉藥品管理條例案
    件，經本院以87年度訴字第255號判決分別判處有期徒刑4月
    及7 月確定；上開遺棄、過失傷害、轉讓禁藥及違反麻醉藥
    品管理條例案件所處刑期嗣經裁定應執行有期徒刑1年6月，
    再與前揭詐欺案件所處有期徒刑4 月，及撤銷假釋後所餘殘
    刑有期徒刑1年9月13日接續執行，於89年6 月16日再次假釋
    出監，應至90年6 月19日假釋期滿。然其又於假釋期內因另
    涉竊盜案件，經本院以90年度易字第49號判決判處有期徒刑
    5 月確定，復與前揭假釋撤銷後所餘殘刑有期徒刑1年3日接
    續執行，於92年6月9日在監縮刑期滿執行完畢。
二、詎乙○○仍不知悔改，因個人經濟狀況欠佳，乃欲竊取他人
    所有模具變賣得款供己花用，竟意圖為自己不法之所有，於
    94年3 月14日凌晨3時許（起訴書誤為凌晨3時40分許），騎
    乘其姐賴淑琴所有之車牌號碼TCA-118 號輕機車，前往彰化
    縣大村鄉○○村○○路3之3 號（起訴書誤為大村鄉○○路○
    段35號前）「禹泰工業股份有限公司」（下稱禹泰公司），
    以踰越圍牆之方式進入廠區內，徒手竊取該公司所有之大包
    裝鋁製模具6組及小包裝鋁製模具7塊（合計價值據該公司負
    責人甲○○稱約為新臺幣《下同》19,000元），得手後隨即
    丟出圍牆，再搬至兩輪小型拖板車上，並綁附在上開輕機車
    後騎駛離去。嗣於同日凌晨3 時40分許，乙○○騎乘機車載
    運上開竊得之物品，行經彰化縣大村鄉○村村○○路○ 段35
    號前時，為警察覺有異經上前盤查而當場查獲。
三、案經禹泰公司負責人甲○○訴由彰化縣警察局員林分局報請
    臺灣彰化地方法院檢察署檢察官偵查起訴。
    理  由
一、被告乙○○於準備程序中，先就上開犯罪事實為有罪之陳述
    ，且所犯係死刑、無期徒刑、最輕本刑為3 年以上有期徒刑
    以外之罪，經本院合議庭依刑事訴訟法第273條之1 第1項之
    規定，裁定由法官1人獨任進行簡式審判程序，先此敘明。
二、上開事實，業據被告乙○○於警詢及偵審中坦承不諱，核與
    告訴人甲○○於警詢及本院審理時指訴情節相符，並有贓物
    認領保管單1紙、照片5張附卷可稽，足徵被告自白確屬實情
    。本案事證已臻明確，被告犯行至堪認定。
三、核被告乙○○踰越圍牆而竊取他人所有之物，所為係犯刑法
    第321條第1 項第2款之踰越牆垣加重竊盜罪。公訴意旨僅依
    刑法第320條第1項普通竊盜罪名據以起訴，疏未詳述被告係
    以踰越圍牆方式入內行竊，且其所涉犯者應屬前述加重竊盜
    罪名，已嫌未洽，應由本院於同一社會基本事實之範圍內變
    更起訴法條，並依法逕予審理。查被告前因竊盜案件，經本
    院以83年度易字第1851號判決判處有期徒刑6 月確定；又因
    煙毒及違反麻醉藥品管理條例等案件，經臺灣高等法院臺中
    分院以83年度上訴字第4131號判決分別判處有期徒刑2年6月
    及6月，應執行有期徒刑2年9 月確定，上開所處刑期接續執
    行，於85年6月13日假釋出監，本應至87年3月26日假釋期間
    始行屆滿。惟其又於假釋期內因涉犯詐欺案件，經臺灣高等
    法院臺中分院以86年度上易字第2262 號判決判處有期徒刑4
    月確定；再因遺棄及過失傷害案件，經本院以87年度訴字第
    51號判決分別判處有期徒刑8月及4月確定；復因轉讓禁藥及
    違反麻醉藥品管理條例案件，經本院以87年度訴字第255 號
    判決分別判處有期徒刑4月及7月確定；上開遺棄、過失傷害
    、轉讓禁藥及違反麻醉藥品管理條例案件所處刑期嗣經裁定
    應執行有期徒刑1年6 月，再與前揭詐欺案件所處有期徒刑4
    月，及撤銷假釋後所餘殘刑有期徒刑1年9月13日接續執行，
    於89年6月16日再次假釋出監，應至90年6月19日假釋期滿。
    然其又於假釋期內因另涉竊盜案件，經本院以90年度易字第
    49號判決判處有期徒刑5 月確定，復與前揭假釋撤銷後所餘
    殘刑有期徒刑1年3日接續執行，於92年6月9日在監縮刑期滿
    執行完畢，有臺灣高等法院被告前案紀錄表及刑案資料查註
    紀錄表在卷可按，其受有期徒刑之執行完畢，5 年內再犯本
    件法定本刑有期徒刑以上之罪，為累犯，應依法加重其刑。
    爰審酌被告已有多次竊盜前科紀錄，本應潔身自愛，避免重
    蹈覆轍，竟僅因一己經濟所需，侵犯他人財產權利之完整支
    配，不思依循正途獲致生活之資，價值觀念已有偏差，品行
    亦非端正；且被告於審理期間經合法傳喚拒不到庭，直至本
    院發布通緝始為警緝獲到案，足徵被告犯後態度亦有可議；
    並參以被告犯罪動機、目的、手段、竊取財物之經濟價值多
    寡、所生危害、具有國小畢業學歷之智識程度等一切情狀，
    量處如主文所示之刑，以示懲儆。
據上論斷，應依刑事訴訟法第273條之1 第1項、第299條第1項前
段、第300條，刑法第321條第1項第2款、第47條，判決如主文。
本案經檢察官郭緯中到庭執行職務。
中　　華　　民　　國　　94　　年　　5 　　月　　30　　日
                  臺灣彰化地方法院刑事第三庭
　　　　　　　　　　　　　　　法  官  高文崇
以上正本證明與原本無異。
如不服本判決，應於判決送達後10日內，向本院提出上訴狀（ 須
附繕本 ）。
告訴人或被害人對於判決如有不服具備理由請求檢察官上訴者，
其上訴期間之計算係以檢察官收受判決正本之日期為準。
中　　華　　民　　國　　94　　年　　6　   月 　　7 　　日
                              書記官  謝志鑫
中華民國刑法第321條第1項第2款；
犯竊盜罪而有左列情形之一者，處六月以上、五年以下有期徒刑
：
二  毀越門扇、牆垣或其他安全設備而犯之者。
